【裁判字號】    99,易,2432
【裁判日期】    991029
【裁判案由】    竊盜
【裁判全文】
臺灣臺北地方法院刑事判決              99年度易字第2432號
公  訴  人  臺灣臺北地方法院檢察署檢察官
被      告  甲○○
上列被告因竊盜案件，經檢察官提起公訴（99年度偵字第18907
號），被告於準備程序中就被訴事實為有罪之陳述，由本院裁定
以簡式審判程序審理，判決如下：
    主    文
甲○○攜帶兇器竊盜，未遂，累犯，處有期徒刑柒月；又攜帶兇
器毀壞安全設備竊盜，累犯，處有期徒刑拾月。應執行有期徒刑
壹年肆月。
    犯罪事實
一、甲○○前於民國93年間因竊盜案件，分別經臺灣金門地方法
    院、本院判處有期徒刑3月、8月確定，經送監執行後，於94
    年7月6日執行完畢出獄；又於95年間因竊盜案件，經本院、
    臺灣桃園地方法院分別判處有期徒刑8月、6月，嗣經定應執
    行有期徒刑1年1月，於96年2月5日執行完畢出獄；復於97年
    間因竊盜、詐欺案件，分別經臺灣彰化地方法院、本院判處
    有期徒刑8月、6月，嗣經定應執行有期徒刑1年2月，於99年
    1月26日執行完畢出獄。詎仍不知悔改，基於意圖為自己不
    法所有之犯意，分別為以下之竊盜行為：
  (一)於99年5月3日凌晨3 時許，至臺北市○○區○○街92之1號4
    樓「集色美髮店」（非住宅或有人居住之建築物），以徒手
    推開該店逃生門之方式進入該店內後，持店內之客觀上足以
    對人之生命、身體安全構成威脅而具有危險性之剪刀1 把，
    撬開該店櫃臺抽屜（毀損鎖頭部分未據告訴）後搜索財物，
    因不慎觸動警報器，於未竊得任何財物即心虛逃逸而未遂。
  (二)於99年6 月間某日某時許，至臺北市○○區○○街92之1號3
    樓「三田日式定食店」（非住宅或有人居住之建築物），以
    身體撞開該店後方木門，致該木門之門鎖（附加於門上之鎖
    ，屬安全設備）損壞（毀損部分未據告訴）而侵入該店內，
    並持該店內之客觀上足以對人之生命、身體安全構成威脅而
    具有危險性之菜刀1把，撬開該店櫃臺抽屜（毀損鎖頭部分
    未據告訴）並竊得現金新台幣4,740元後離去。嗣於99年7月
    26日20時50分許，甲○○在臺北市○○區○○街92之1號6樓
    徘徊時，經「集色美髮店」員工何俐葶發現甲○○即為於上
    開日時侵入該店行竊之嫌疑人，而報警查獲，始循線查知上
    情。
二、案經臺北市政府警察局萬華分局報請臺灣臺北地方法院檢察
    署檢察官偵查起訴。
    理    由
一、上開犯罪事實，業據被告甲○○迭於警詢及本院審理中坦白
    承認，核與證人何俐葶於警詢時、證人即集色美髮店店長謝
    佩霖於本院訊問時及證人即三田日式定食店店長林暉棠於警
    詢、本院訊問時指證之情節相合，並有集色美髮店監視錄影
    翻拍照片在卷可稽，堪認被告之自白與事實相符。本件事證
    明確，被告之竊盜犯行，可以認定。
二、經查，被告於本件兩次竊案行竊時所使用之剪刀、菜刀各1
    把固均未扣案，惟該剪刀長約25公分、菜刀長約30公分（均
    經被告當庭比劃測量），且刀刃部分均為金屬材質等情，業
    據被告於本院審理時供述明確（見本院99年10月15日準備程
    序筆錄第4頁至第5頁），且依證人謝佩霖、林暉棠之指證，
    上開各店家之櫃臺抽屜均有遭撬開、抽屜鎖頭並均損壞等情
    （見本院99年9 月24日準備程序筆錄第2頁至第5頁），衡情
    若非使用器械破壞，應無從毀壞抽屜、鎖頭，是被告所供述
    其係分別使用剪刀、菜刀行竊等語，應堪採信，而上開剪刀
    、菜刀既均屬金屬材質，又能分別持之破壞櫃臺抽屜，足見
    其質地堅硬，客觀上應均足以對於人之身體、生命安全構成
    威脅而具有危險性，故上開未扣案之剪刀、菜刀均屬兇器無
    訛。又就犯罪事實欄一(一)所示竊案部分，被告已著手於竊盜
    行為之實行，惟未及竊得財物即因不慎觸動警報器而心虛逃
    逸，其犯罪尚屬未遂。故核被告所為，分別係犯刑法第321
    條第2 項、第1項第3款攜帶兇器竊盜未遂罪（犯罪事實欄一
    (一)所示竊案部分）、刑法第321條第1項第2款、第3款攜帶兇
    器毀壞安全設備竊盜罪（犯罪事實欄一(二)所示竊案部分。起
    訴書就被告持菜刀撬開櫃臺抽屜之情漏未記載，尚有未洽）
    。就犯罪事實欄一(一)所示竊案部分，被告著手於上開攜帶兇
    器竊盜行為之實行而不遂，為未遂犯，爰依刑法第25條第2
    項之規定減輕其刑。被告所犯上開各罪，犯意各別、行為互
    異，應予分論併罰。又被告有如犯罪事實欄所載之前案紀錄
    ，此有臺灣高等法院被告前案紀錄表在卷可按，被告於受有
    期徒刑之執行完畢後，5 年以內故意再犯本件有期徒刑以上
    之2罪，均為累犯，應均依刑法第47條第1項規定加重其刑，
    就犯罪事實欄一(一)所示竊案部分，並應先加後減。爰審酌被
    告前有強盜、侵占、詐欺、多次竊盜等前案紀錄，素行不佳
    ；且其正值壯年，竟不思以正途賺取財物，竟因生活開銷不
    足，而侵害他人之財產權，動機不佳，被害人之損失雖非重
    ，被告迄亦未能賠償被害人之損失；惟被告犯後尚能坦承犯
    行，態度良好，以及其學歷為國中畢業等一切情狀，分別量
    處如主文所示之刑，並定其應執行之刑，以示警惕。
三、據上論結，應依刑事訴訟法第273條之1 第1項、第299條第1
    項前段，刑法第321條第1項第2款、第3款、第2項、第25條
    第2項、第47條第1項、第51條第5款，判決如主文。
本案經檢察官曹哲寧到庭執行職務。
中    華    民    國    99    年    10    月    29    日
                  刑事第十九庭  法  官  李明益
上正本證明與原本無異。
如不服本判決應於收受送達後10日內向本院提出上訴書狀，並應
敘述具體理由；其未敘述上訴理由者，應於上訴期間屆滿後20日
內向本院補提理由書（均須按他造當事人之人數附繕本）「切勿
逕送上級法院」。告訴人或被害人如對於本判決不服者，應具備
理由請求檢察官上訴，其上訴期間之計算係以檢察官收受判決正
本之日期為準。
                                 書記官  謝貽婷
中    華    民    國    99    年    10    月    29    日
中華民國刑法第321條
（加重竊盜罪）
犯竊盜罪而有左列情形之一者，處 6 月以上、 5 年以下有期徒
刑：
一、於夜間侵入住宅或有人居住之建築物、船艦或隱匿其內而犯
    之者。
二、毀越門扇、牆垣或其他安全設備而犯之者。
三、攜帶兇器而犯之者。
四、結夥三人以上而犯之者。
五、乘火災、水災或其他災害之際而犯之者。
六、在車站或埠頭而犯之者。
前項之未遂犯罰之。

司法院資訊處製作；財團法人民間司法改革基金會備份。
